臺灣臺中地方法院刑事判決
110年度易字第1626號
公  訴  人  臺灣臺中地方檢察署檢察官
被      告  賴鈺賢


選任辯護人  林亮宇律師
            王雲玉律師
上列被告因詐欺等案件，經檢察官提起公訴（110年度偵字第110
33號、110年度偵字第11041號、110年度偵字第18100號、110年
度偵字第19477號、110年度偵字第19491號）及移送併辦（110年
度偵字第12162號、110年度偵字第25343號、110年度偵字第4125
3號、111年度偵字第1643號），本院判決如下：
    主    文
卯○○幫助犯洗錢防制法第十四條第一項之一般洗錢罪，處有期徒
刑貳月，併科罰金新臺幣壹萬元，罰金如易服勞役，以新臺幣壹
仟元折算壹日。未扣案之犯罪所得新臺幣壹萬貳仟元沒收，於全
部或一部不能沒收或不宜執行沒收時，追徵其價額。
    犯罪事實
一、卯○○及壬○○（業經本院以110年度沙金簡字第28號判決有罪
    確定，現由本院以111年度金簡上字第42號審理中）、王珉
    洲（另由本院以111年度金訴字第764號案件審理中）均明知
    一般人在正常情況下，均得自行申辦金融帳戶領得存摺、金
    融卡及網路銀行帳號、密碼使用，並無特定身分限制，且邇
    來詐欺案件猖獗，多利用人頭帳戶以規避查緝，而金融帳戶
    攸關個人債信及資金調度，茍任意交付金融帳戶存摺、金融
    卡、密碼、網路銀行之帳號及密碼予他人，該帳戶極易被利
    用作為詐欺犯罪及洗錢使用，在預見提供金融帳戶供他人使
    用，可能遭他人利用於遂行詐欺取財之犯行，並造成金流斷
    點，以掩飾或隱匿犯罪所得之來源、去向，而該詐欺取財、
    洗錢結果之發生並不違背其等本意之情形下，竟基於幫助詐
    欺取財及幫助一般洗錢之不確定故意，接續於民國109年11
    月間某日，在壬○○位在臺中市○○區○○路0段000巷0弄00號住
    處，卯○○將其所申辦之中華郵政股份有限公司龍井新庄郵局
    帳號00000000000000號帳戶（下稱系爭郵局帳戶）之存摺、
    金融卡、密碼及網路銀行之帳號及密碼一併交予壬○○，再由
    壬○○立即轉交予王珉洲，復於109年11月間某日，在壬○○上
    開住處，卯○○再將其所申辦之兆豐國際商業銀行股份有限公
    司帳號00000000000號帳戶（下稱系爭兆豐銀行帳戶，與系
    爭郵局帳戶合稱系爭2間帳戶）之存摺、金融卡、密碼及網
    路銀行之帳號及密碼交予壬○○，復由壬○○轉交予王珉洲；復
    於109年12月10日18時45分許前之某時許，在不詳地點，王
    珉洲再以不詳方式將卯○○之系爭2間帳戶之存摺、金融卡、
    密碼、網路銀行之帳號及密碼交與真實姓名、年籍均不詳之
    某詐欺集團成年成員，並於交付系爭2間帳戶後之109年12月
    間某日，給付新臺幣（下同）4萬元之報酬予壬○○，壬○○則
    從中拿取12,000元予卯○○作為其租借系爭2間帳戶資料之報
    酬。嗣該詐欺集團成員取得系爭2間帳戶資料後，即與其他
    詐欺集團成年成員（無積極證據足認成員有3人以上，亦無
    證明集團成員有未成年人）共同意圖為自己不法之所有，基
    於詐欺取財及洗錢之犯意聯絡，分別於如附表所示之時間，
    各以如附表所示之詐欺手法，向如附表所示之人施用詐術，
    使渠等均陷於錯誤，而各依指示分別於如附表所示時間，將
    如附表所示金額匯款至系爭2間帳戶內，旋遭以網路銀行全
    數轉出，而以此方式隱匿該等款項真正之去向。嗣因如附表
    所示之人發覺受騙報警處理，始循線查悉上情。
二、案經庚○○訴由桃園市政府警察局龜山分局、賴喬虞訴由臺中
    市政府警察局豐原分局、甲○○訴新北市政府警察局中和分局
    、辰○○訴由新北市政府警察局三重分局、午○○訴由新北市政
    府警察局樹林分局、癸○○、乙○、己○○、丁○○、巳○○、丑○○
    訴由臺中市政府警察局烏日分局、辛○○訴由臺中市政府警察
    局豐原分局報告臺灣臺中地方檢察署檢察官偵查起訴及移送
    併辦。
    理    由
一、證據能力部分：
  ㈠按被告以外之人於審判外之言詞或書面陳述，除法律有規 定
    者外，不得作為證據，刑事訴訟法第159條第1項定有明 文
    。查證人壬○○於偵查中檢察事務官詢問時所為之證述，被告
    卯○○及辯護人均爭執其證據能力（見本院卷第95頁），而本
    院復查無有何例外得賦予證據能力之情形，依前揭規定，應
    認無證據能力。  
  ㈡又按被告以外之人於審判外之陳述，雖不符同法第159條之1
    至第159條之4之規定，然經當事人於審判程序同意作為證據
    ，法院審酌該言詞陳述或書面陳述作成時之情況，認為適當
    者，亦得為證據；又當事人、代理人或辯護人於法院調查證
    據時，知有第159條第1項不得為證據之情形，而未於言詞辯
    論終結前聲明異議者，視為有前項之同意，同法第159條之5
    亦定有明文。其立法意旨在於傳聞證據未經當事人之反對詰
    問予以核實，原則上先予排除，惟若當事人已放棄詰問或未
    聲明異議，基於證據資料愈豐富，愈有助於真實發現之理念
    ，且強化言詞辯論原則，法院自可承認該傳聞證據例外擁有
    證據能力。經查，本案判決有罪部分所引用之相關證據資料
    （詳後引證據），縱無同法第159條之1至第159條之4或其他
    規定之傳聞證據例外情形，但已經本院審理時予以提示並告
    以要旨，且經檢察官、被告及辯護人表示意見，其等已知上
    述證據乃屬傳聞證據，亦均未於言詞辯論終結前聲明異議（
    見本院卷第352至361頁），本院審酌上開證據作成時之情況
    ，並無違法取證或其他瑕疵，與本案待證事實間復具有相當
    之關聯性，認為以之作為證據應屬適當，依刑事訴訟法第15
    9條之5規定，應具有證據能力。
二、認定犯罪事實所憑之證據及理由：
    上揭犯罪事實，業據被告於本院審理時坦承不諱（見本院卷
    第367頁），並經證人壬○○於本院審理時證述明確（見本院
    卷第193至207頁），且有證人即附表所示告訴人分別於警詢
    時之證述（告訴人庚○○部分：見臺灣臺中地方檢察署110年
    度偵字第11041號卷【下稱110偵11041卷】一第55至59頁；
    告訴人賴喬虞（原名：寅○○）部分：見臺灣臺中地方檢察署
    110年度偵字第19491號卷【下稱110偵19491卷】第25至30頁
    ；告訴人甲○○部分：見臺灣臺中地方檢察署110年度偵字第1
    1033號卷【下稱110偵11033卷】第43至49頁；告訴人辰○○部
    分：見臺灣臺中地方檢察署110年度偵字第19477號卷【下稱
    110偵19477卷】第13至15頁；告訴人午○○部分：見臺灣臺中
    地方檢察署110年度偵字第18100號卷【下稱110偵18100卷】
    第17至21頁、第25頁；告訴人丙○○部分：見臺灣臺中地方檢
    察署110年度偵字第12162號卷【下稱110偵12162卷】第43至
    53頁；告訴人戊○○部分：見臺灣臺中地方檢察署110年度偵
    字第25343號卷【下稱110偵25343卷】第17至19頁；告訴人
    乙○部分：見臺灣臺中地方檢察署110年度偵字第41253號卷
    【下稱110偵41253卷】第25至27頁；告訴人癸○○部分：見11
    0偵41253卷第37至39頁；告訴人己○○部分：見110偵41253卷
    第59至62頁；告訴人丁○○部分：見110偵41253卷第85至88頁
    ；告訴人巳○○部分：見110偵41253卷第115至116頁；告訴人
    丑○○部分：見110偵41253卷第129至132頁；告訴人辛○○部分
    ：見臺灣臺中地方檢察署111年度偵字第1643號卷【下稱111
    偵1643卷】第39至45頁），暨告訴人庚○○報案及提出之匯款
    等資料【1.內政部警政署反詐騙諮詢專線紀錄表（見110偵1
    1041卷一第63頁）、2.臺中市政府警察局霧峰分局吉峰派出
    所受理詐騙帳戶通報警示簡便格式表、金融機構聯防機制通
    報單、陳報單、受理刑事案件報案三聯單、受理各類案件紀
    錄表（見110偵11041卷一第65、69至71、75至77、81至85、
    89至91、95至97、119至123頁）、3.郵政自動櫃員機交易明
    細表（見110偵11041卷一第67、79、87、93、99頁）、4.對
    話紀錄（見110偵11041卷一第73、101至109頁）、5.郵政存
    簿儲金簿封面及內頁影本（見110偵11041卷一第111至117頁
    ）】、中華郵政股份有限公司110年1月26日儲字第11000221
    21號函附之被告系爭郵局帳戶之開戶資料及客戶歷史交易清
    單（見110偵11041卷一第125至131頁）、門號0000000000號
    行動電話申請人資料（見110偵11041卷二第95至96頁）、被
    告110年4月29日刑事陳報狀所附之109年12月1日受話通話明
    細及臉書Messenger對話紀錄（見110偵11041卷二第109至11
    9頁）、被告110年5月4日刑事答辯狀所附之Wang Minzhou之
    臉書資料及.Line對話紀錄截圖（見110偵11041卷二第125至
    145頁）、告訴人賴喬虞報案及提出之匯款等資料【1.內政
    部警政署反詐騙諮詢專線紀錄表（見110偵19491卷第31至33
    頁）、2.臺中市政府警察局第六分局市政派出所受理詐騙帳
    戶通報警示簡便格式表、金融機構聯防機制通報單、受理刑
    事案件報案三聯單、受理各類案件紀錄表（見110偵19491卷
    第35至41頁）、3.匯款列印資料（見110偵19491卷第77至79
    頁）、4.對話紀錄（見110偵19491卷第80至93頁）】、兆豐
    國際商業銀行股份有限公司110年3月18日兆銀總集中字第11
    00014013號函附被告帳戶之客戶基本資料表及109年6月15日
    至109年12月15日止之客戶存款往來交易明細表（含跨行交
    易查詢表/含存戶使用ATM交易清單）（見110偵19491卷第55
    至75頁）、告訴人甲○○報案及提出之匯款等資料【1.內政部
    警政署反詐騙諮詢專線紀錄表（見110偵11033卷第53至54頁
    ）、2.臺北市政府警察局文山第二分局景美派出所受理詐騙
    帳戶通報警示簡便格式表、金融機構聯防機制通報單（見11
    0偵11033卷第55至65頁）、3.中國信託銀行、合作金庫銀行
    等金融卡正面及背面影印資料（見110偵11033卷第119頁）
    、4.交易成功列印資料（見110偵11033卷第121至123頁）、
    5.詐騙網站列印資料（見110偵11033卷第123至124頁）】、
    兆豐國際商業銀行股份有限公司110年1月8日兆銀總集中字
    第1100001097號函附被告帳戶之客戶戶基本資料表及109年1
    1月1日至109年12月31日止之客戶存款往來交易明細表、客
    戶電子銀行自行/被代理行之交易查詢表及客戶網銀登陸IP
    查詢表（轉帳交易）（見110偵11033卷第97至117頁）、告
    訴人辰○○報案及提出之匯款等資料【1.高雄市政府警察局仁
    武分局大社分駐所受理刑事案件報案三聯單、受理各類案件
    紀錄表、受理詐騙帳戶通報警示簡便格式表、金融機構聯防
    機制通報單（見110偵19477卷第17至19、23至27、69至105
    頁）、2.內政部警政署反詐騙諮詢專線紀錄表（見110偵194
    77卷第21頁）、3.對話紀錄（見110偵19477卷第29、33至67
    頁）、4.轉帳列印資料（見110偵19477卷第31頁）、5.玉山
    銀行活期儲蓄存款帳戶存摺封面影本（見110偵19477卷第10
    7頁）】、告訴人午○○報案及提出之匯款等資料【1.內政部
    警政署反詐騙諮詢專線紀錄表（見110偵18100卷第41至43頁
    ）、2.苗栗縣警察局頭份分局頭份派出所受理詐騙帳戶通報
    警示簡便格式表、金融機構聯防機制通報單（見110偵18100
    卷第53至57、71至107頁）、3.交易成功截圖翻拍照片（見1
    10偵18100卷第191至193頁）、4.LINE對話紀錄截圖翻拍照
    片（見110偵18100卷第193至195頁）、5.詐騙網站頁面及連
    結網址翻拍照片（見110偵18100卷第197至199頁）】、告訴
    人丙○○報案及提出之匯款等資料【1.內政部警政署反詐騙諮
    詢專線紀錄表（見110偵12162卷第55至57頁）、2.對話紀錄
    （見110偵12162卷第59至91頁）、3.臺北市政府警察局中山
    分局中山一派出所受理詐騙帳戶通報警示簡便格式表（見11
    0偵12162卷第93至95頁）】、告訴人戊○○報案及提出之匯款
    等資料【1.內政部警政署反詐騙諮詢專線紀錄表（見110偵2
    5343卷第21至22頁）、2.雲林縣警察局西螺分局崙背分駐所
    受理詐騙帳戶通報警示簡便格式表、受理各類案件紀錄表、
    受（處）理案件證明單（見110偵25343卷第29至63、161至1
    63頁）、3.匯款明細（見110偵25343卷第107至109頁）、4.
    郵政存簿儲金簿封面影本（見110偵25343卷第111頁）、5.
    查詢12個月交易明細影本（見110偵25343卷第113至117頁）
    、6.郵政跨行匯款申請書影本（見110偵25343卷第119至123
    頁）、7.台新銀行綜合活期儲蓄存款存摺封面及內頁影本（
    見110偵25343卷第125至133頁）、8.台新銀行帳戶交易明細
    （見110偵25343卷第135頁）、9.合作金庫銀行存款存摺封
    面及內頁影本（見110偵25343卷第141至145頁）、10.「勝
    達資訊」虛擬貨幣投資平臺網路頁面截圖（見110偵25343卷
    第147頁）、11.對話紀錄截圖（見110偵25343卷第147至151
    頁）】、告訴人乙○報案及提出之資料【1.內政部警政署反
    詐騙諮詢專線紀錄表（見110偵41253卷第29至31頁）、2.對
    話紀錄（見110偵41253卷第33頁）】、告訴人癸○○報案及提
    出之資料【1.內政部警政署反詐騙諮詢專線紀錄表、金融機
    構聯防機制通報單、臺北市政府警察局大同分局寧夏路派出
    所受理詐騙帳戶通報警示簡便格式表（見110偵41253卷第41
    至45頁）、2.對話紀錄（見110偵41253卷第47至50頁）、3.
    癸○○之臺北富邦銀行埔墘分行帳戶存摺影本（見110偵41253
    卷第53至55頁）】、告訴人癸○○報案及提出之資料【1.內政
    部警政署反詐騙諮詢專線紀錄表、新北市政府警察局板橋分
    局大觀派出所受理詐騙帳戶通報警示簡便格式表、金融機構
    聯防機制通報單（見110偵41253卷第63至67頁）、2.對話紀
    錄（見110偵41253卷第69至81頁）、3.匯款交易成功頁面（
    見110偵41253卷第82至84頁）】、告訴人丁○○報案及提出之
    資料【1.內政部警政署反詐騙諮詢專線紀錄表、新北市政府
    警察局中和分局國光派出所受理詐騙帳戶通報警示簡便格式
    表、金融機構聯防機制通報單（見110偵41253卷第89至93頁
    ）、2.對話紀錄翻拍照片（含匯款單）（見110偵41253卷第
    95至114頁）】、告訴人巳○○報案及提出之資料【1.內政部
    警政署反詐騙諮詢專線紀錄表、金融機構聯防機制通報單、
    臺中市政府警察局第一分局民權派出所受理詐騙帳戶通報警
    示簡便格式表（見110偵41253卷第117至121頁）、2.網路轉
    帳紀錄翻拍照片（見110偵41253卷第123頁）、3.對話紀錄
    翻拍照片（見110偵41253卷第123至126頁）】、告訴人丑○○
    報案及提出之資料【1.內政部警政署反詐騙諮詢專線紀錄表
    、金融機構聯防機制通報單、南投市政府警察局南投分局南
    投派出所受理詐騙帳戶通報警示簡便格式表（見110偵41253
    卷第133至137頁）、2.轉帳明細內容及自動櫃員機交易明細
    表影本（見110偵41253卷第139至143頁）、3.提款卡影本（
    見110偵41253卷第145頁）、4.對話紀錄（見110偵41253卷
    第147至151頁）】、告訴人辛○○報案及提出之資料【1.臺中
    大雅分局受（處）理案件證明單（見110偵41253卷第47至69
    頁）、2.Facebook廣告及對話紀錄截圖（見110偵41253卷第
    71至77頁）、3.轉帳交易成功頁面截圖（見110偵41253卷第
    77至79頁）】、兆豐國際商業銀行股份有限公司110年11月5
    日兆銀總集中字第1100060592號函檢送被告兆豐銀行帳戶於
    109年3月1日起至109年12月31日止之客戶存款往來交易明細
    表（本院卷第129至140頁）等資料在卷可按，足認被告上開
    任意性自白核與事實相符，堪予採信。本案事證明確，被告
    上開犯行堪以認定，應依法論科。
三、論罪科刑：
　㈠查詐欺集團成員取得系爭2間帳戶作為人頭帳戶後，意圖為自
    己不法所有，對如附表所示之告訴人等施以詐術，致其等陷
    於錯誤，因而匯款至系爭2間帳戶（匯款情形詳如附表所示
    ），詐欺集團成員旋即將其等匯入之款項提領一空，顯係以
    製造金流斷點之方式，使偵查機關難以追查帳戶金流，藉以
    隱匿詐欺犯罪所得之去向，則詐欺集團成員所為之詐欺取財
    及一般洗錢犯行顯已既遂，而被告提供系爭帳戶予他人供詐
    欺取財及洗錢犯罪使用，並未實行詐欺取財或洗錢罪之犯罪
    構成要件行為，且無證據可認被告係以正犯而非幫助犯之犯
    意參與犯罪，應認其係以幫助他人犯罪之意思，實行犯罪構
    成要件以外之行為。是核被告所為，係犯刑法第30條第1項
    前段、第339條第1項之幫助詐欺取財罪，及刑法第30條第1
    項前段、洗錢防制法第14條第1項之幫助一般洗錢罪。起訴
    意旨雖未論及被告涉犯幫助一般洗錢罪，但此部分與業經檢
    察官起訴及移送併辦之幫助詐欺取財罪間有想像競合犯之裁
    判上一罪關係，為起訴效力所及，本院復於準備程序及審理
    時均已告知其等上揭罪名（見本院卷第89頁、第191頁、第3
    50頁），已無礙於被告防禦權之行使，自得併予審理。
  ㈡被告基於同一幫助犯罪決意，於密接之時、地，接續提供系
    爭2間帳戶資料，作為詐欺集團之詐欺及洗錢助力，在刑法
    評價上，依社會通念應認屬包括一行為較為合理，應論以接
    續犯。
　㈢被告以一提供系爭2間帳戶資料之行為，同時幫助詐欺集團對
    如附表所示之告訴人等犯詐欺取財罪及一般洗錢罪，係以一
    行為觸犯數罪名，為想像競合犯，應依刑法第55條前段規定
    ，從一重之幫助洗錢罪處斷。
  ㈣刑之減輕：
　1.被告基於幫助之犯意而為一般洗錢犯行構成要件以外之行為
    ，為幫助犯，衡諸其犯罪情節，爰依刑法第30條第2項規定
    ，按正犯之刑減輕之。
　2.另按犯前二條之罪（即洗錢防制法第14、15條之罪），在偵
    查或審判中自白者，減輕其刑，洗錢防制法第16條第2項定
    有明文。查被告於本院審理時已自白認罪，應依上開規定，
    減輕其刑，並依法遞減輕之。
　㈤臺灣臺中地方檢察署110年度偵字第12162號、110年度偵字第
    25343號、110年度偵字第41253號、111年度偵字第1643號移
    送併辦部分，與起訴而經本院認定之有罪部分，均有想像競
    合犯之裁判上一罪關係，本院自應併予審理。
  ㈥爰以行為人之責任為基礎，審酌被告率爾提供系爭2間帳戶資
    料供詐欺集團從事詐欺犯罪使用，致如附表所示之告訴人等
    均受有財產損害，並使詐欺集團得以掩飾詐欺犯罪所得之去
    向，增加檢警追緝犯罪之困難，致使此類犯罪手法層出不窮
    ，危害金融交易秩序與社會治安，行為殊值非難，惟被告本
    身並未實際參與詐欺取財及洗錢之犯行，可責難性較小；兼
    衡被告自陳為高中肄業、從事物流業、收入25,000元至30,0
    00元、家中無人需其扶養照顧（見本院卷第368頁）之智識
    程度、經濟及家庭狀況；被告犯後終能坦承犯行，但因如附
    表所示之告訴人等人數眾多，依被告之經濟能力無法與本案
    之全部告訴人等均商談調解，故目前並未賠償其等財產上損
    害之態度；參以本案之犯罪動機、手段、目的、犯罪所生之
    危害及前科素行等一切情狀，量處如主文所示之刑，並就併
    科罰金部分諭知易服勞役之折算標準，以示懲儆。
四、沒收部分：
　㈠按犯罪所得部分，立法意旨係為預防犯罪，符合公平正義，
    契合任何人都不得保有犯罪所得之原則，遂將原刑法得沒收
    之規定，修正為應沒收之。然沒收犯罪所得之範圍，應僅以
    行為人實際因犯罪所獲得之利益為限，倘行為人並未因此分
    得利益，或缺乏證據證明行為人確實因犯罪而有所得，自不
    應憑空推估犯罪所得數額並予以宣告沒收，以免侵害行為人
    之固有財產權。是行為人是否因犯罪而有所得，且實際取得
    數目多寡，應由事實審法院審酌卷內人證、物證、書證等資
    料，依據證據法則，綜合研判認定之。查被告將其所申辦之
    系爭2間帳戶資料交由證人壬○○轉交證人王珉洲輾轉交付與
    不詳詐欺集團成員，而取得共計12,000元報酬等情，業據被
    告於本院準備程序時供承明確（見本院卷第90頁），是被告
    因本案幫助一般洗錢犯行所取得之犯罪所得為12,000元，應
    依刑法第38條之1第1項前段、第3項規定宣告沒收，並諭知
    於全部或一部不能沒收或不宜執行沒收時，追徵其價額。
  ㈡次按洗錢防制法第18條第1項固規定「犯第14條之罪，其所移
    轉、變更、掩飾、隱匿、收受、取得、持有、使用之財物或
    財產上利益，沒收之；犯第15條之罪，其所收受、持有、使
    用之財物或財產上利益，亦同。」，惟被告並非實際上提領
    、取得贓款之人，並非洗錢防制法第14條第1項之正犯，自
    無上開條文適用，併此敘明。
  ㈢另就被告系爭2間帳戶之存摺、金融卡等物，雖均為本案犯罪
    所用，惟上開物品單獨存在尚不具刑法上之非難性，就沒收
    制度所欲達成之社會防衛目的亦無任何助益，且系爭2間帳
    戶業經列為警示帳戶，再遭被告或其他不法之人持以利用之
    可能性甚微，欠缺刑法上之重要性，為免耗費司法資源，爰
    參酌刑法第38條之2第2項規定，亦認無諭知沒收、追徵之必
    要，亦附此敘明。
據上論斷，依刑事訴訟法第299條第1項，洗錢防制法第14條第1
項、第16條第2項，刑法第11條前段、第30條第1項前段、第2項
、第339條第1項、第55條前段、第42條第3項前段、第38條之1第
1項前段、第3項，刑法施行法第1條之1第1項，判決如主文。
本案經檢察官楊仕正提起公訴，檢察官林宏昌、許景森移送併辦
，檢察官子○○到庭執行職務。　
中　　華　　民　　國　　111 　年　　6 　　月　　2　　日
                  刑事第十庭  審判長法  官  陳玉聰
　　　　　　　　　                  法  官  吳珈禎
　　　　　　　　　                  法  官  林芳如
以上正本證明與原本無異。
如不服本判決應於收受判決後20日內向本院提出上訴書狀，並應
敘述具體理由；其未敘述上訴理由者，應於上訴期間屆滿後20日
內向本院補提理由書（均須按他造當事人之人數附繕本）「切勿
逕送上級法院」。
告訴人或被害人如不服判決，應備理由具狀向檢察官請求上訴，
上訴期間之計算，以檢察官收受判決正本之日期起算。
                                    書記官  張玉楓
中　　華　　民　　國　　111 　年　　6 　　月　　2 　　日
附表：
編號 告訴人 詐欺方式 匯款時間、金額（新臺幣） 匯入帳戶 1 庚○○ 該詐欺集團成員於109年10月22日前某時，在FACEB00K社群網站上刊登廣告稱「可以讓生活更好」，庚○○於109年10月22日上網看到該訊息後，即加入廣告上之LINE帳號「ZMT457910」為好友，該詐欺集團成員自稱為「凱哥」，向庚○○佯稱：可以教庚○○投資，保證絕對獲利云云，並提供其投資網站「百達集團」之連結網址，庚○○因而信以為真，陷於錯誤，依指示匯款至指定帳戶（與本案帳戶相關之匯款詳右述）。 109年12月10日18時45分許，匯款2萬元 系爭郵局帳戶 2 賴喬虞 （ 原名：寅○○） 該詐欺集團成員於109年12月1日自稱為「妮娜」（LINE帳號）、「吳毓萱」（FACEBOOK帳號），向賴喬虞佯稱：「九稅平臺」可以博弈方式賺錢云云，待賴喬虞加入該網站參與博弈共贏得1,370,195元，該詐欺集團成員即佯裝為「九稅平臺」及「EVC收款付款中心」之客服人員，向賴喬虞佯稱：因其匯款帳號有誤，須先匯178,000元的手續費，方可領取該筆款項等語，賴喬虞因而信以為真，陷於錯誤，依指示匯款至指定帳戶（與本案帳戶相關之匯款詳右述）。 109年12月10日17時25分許，匯款3萬元 系爭兆豐銀行帳戶 3 甲○○ 該詐欺集團成員於109年12月4日前某時，在FACEB00K社群網站上刊登「金爺儲蓄不二法3.0的投資內容，號稱只需10分鐘，債務一身清」之廣告訊息，甲○○於109年12月4日上網看到該訊息後，即加入廣告上之LINE ID「profit666」，暱稱為「金爺」為好友，由該暱稱「金爺」之人，向甲○○佯稱：辦理「百達網站」會員，可以代為操盤，以穩定獲利，但需匯款始能領出獲利云云，甲○○因而信以為真，陷於錯誤，依指示匯款至指定帳戶（與本案帳戶相關之匯款詳右述）。 109年12月9日13時56分許，匯款1萬元 系爭兆豐銀行帳戶 4 辰○○ 該詐欺集團成員於109年12月7日17時14分許，發送簡訊傳送LINE暱稱「財神」之連結予辰○○，待辰○○點入該連結後，該暱稱「財神」之人即向辰○○佯稱：下載「永恆娛樂城」APP，可以代為操作，保證獲利96萬元云云，辰○○因而信以為真，陷於錯誤，依指示匯款至指定帳戶（與本案帳戶相關之匯款詳右述）。 109年12月10日16時50分許，匯款2萬元 系爭兆豐銀行帳戶 5 午○○ 該詐欺集團成員於109年11月30日前某時，在FACEB00K社群網站上刊登投資廣告訊息，午○○於109年11月30日上網看到該訊息後，即點入瀏覽相關訊息，嗣該投資網站傳送LINE好友連結予午○○，午○○即加入暱稱「理財專家」之人為好友，該暱稱「理財專家」之人即向午○○佯稱：加入投資平臺，投資5萬元，繳納代操資金3萬元，可幫忙獲利55萬元云云，午○○因而信以為真，陷於錯誤，依指示匯款至指定帳戶（與本案帳戶相關之匯款詳右述）。 109年12月10日15時29分許，匯款2萬元 系爭兆豐銀行帳戶 6 丙○○ 該詐欺集團成員於109年11月9日，自稱為「梁韻蕎」透過交友軟體認識丙○○後，即以通訊軟體LINE與丙○○互加為好友聊天，過程中對丙○○稱：其透過「鑫富網（網址：h001.bittrex.com）」投資平臺獲利，邀丙○○合夥，並請丙○○加入某LINE群組，由自稱「音音」管理員向丙○○佯稱：需繳納獲利金額的傭金、手續費、稅金云云，丙○○因而信以為真，陷於錯誤，依指示匯款至指定帳戶（與本案帳戶相關之匯款詳右述）。 109年12月9日13時22分許，匯款5萬元 系爭兆豐銀行帳戶    109年12月9日13時26分許，匯款5萬元     109年12月10日13時31分許，匯款10萬元     109年12月10日13時58分許，匯款5萬元  7 戊○○ 該詐欺集團成員於109年10月18日，以帳號「bella_0130」透過INSTAGRAM社群軟體認識戊○○後，即以通訊軟體LINE暱稱「王韻慈」與戊○○互加為好友聊天，過程中介紹「勝達資訊」之虛擬貨幣投資平臺相關投資資訊，並請戊○○加LINE暱稱「Chen」之男子為好友，該男子即對戊○○佯稱：其為「勝達資訊」之主管，能操作平臺讓戊○○獲利云云，戊○○因而信以為真，陷於錯誤，依指示匯款至指定帳戶（與本案帳戶相關之匯款詳右述）。 109年12月10日18時2分許，匯款2萬元 系爭兆豐銀行帳戶 8 乙○ 該詐欺集團成員於109年12月9日前某日架設「晨星娛樂城」網站，乙○於109年12月9日見該網站，遂加入該網站之LINE線上客服詢問，並聯繫該網站LINE暱稱「奇異博士」、「沒問題先生」等男子，該等男子向乙○佯稱：將協助乙○下注獲利，並於繳納代為下注之費用後，始能提領帳號內之獲利點數云云，乙○因而信以為真，陷於錯誤，依指示匯款至指定帳戶（與本案帳戶相關之匯款詳右述）。 109年12月9日10時5分許，匯款5萬元 系爭兆豐銀行帳戶    109年12月9日10時6分許，匯款1萬元  9 癸○○ 該詐欺集團成員於109年11月28日透過FACEB00K社群網站之某批發社團私訊癸○○告稱：如果想要多賺錢可以加小幫手等語，並提供LINE暱稱「張曉璟」之ID「pop5989」，經癸○○加為好友後，即向癸○○佯稱：其有參加一個投資的教程，有從中獲利，但須繳教程費用云云，交並將癸○○拉進一個群組後，即由LINE暱稱「總指揮琦琦」之人指定匯款帳戶，癸○○因而信以為真，陷於錯誤，依指示匯款至指定帳戶（與本案帳戶相關之匯款詳右述）。 109年12月9日15時47分許，匯款3萬元 系爭兆豐銀行帳戶 10 己○○ 該詐欺集團成員於109年11月11日21時30分許前某時，以帳號「temoochen」，名稱「要錢找沈勝」，在INSTAGRAM社群網站發佈1則限時動態，己○○於109年11月11日21時30分許見該限時動態即私訊之，待己○○依指示加LINE暱稱「賺錢找陳勝」為好友後，該詐欺集團成員先佯裝協助己○○操作類似外匯交易之買賣獲利後，即向己○○佯稱：可以參加投資課程，並由LINE暱稱「技術顧問-陳」協助投資獲利云云，並讓己○○加「技術顧問-陳」為LINE好友，己○○因而信以為真，陷於錯誤，依指示匯款至指定帳戶（與本案帳戶相關之匯款詳右述）。 109年12月10日14時8分許，匯款15,000元  系爭兆豐銀行帳戶    109年12月10日14時18分許，匯款4,000元  11 丁○○ 該詐欺集團成員於109年12月1日17時28分許前某時，以暱稱「女人當自強寶媽」在社群網站發佈「保證獲利、穩賺不賠」之貼文，丁○○於109年12月1日17時28分許見該貼文即私訊之，待丁○○依指示加LINE暱稱「寶媽」為好友後，該詐欺集團成員即向丁○○佯稱：可至「晨星」投資網站下注北京賽車，穩賺不賠云云，並先佯裝協助丁○○投資獲利，丁○○因而信以為真，陷於錯誤，依指示匯款至指定帳戶（與本案帳戶相關之匯款詳右述）。 109年12月10日14時9分許，匯款5萬元 系爭兆豐銀行帳戶 12 巳○○ 該詐欺集團成員於109年12月4日前某日，以帳號「kweil0303」在INSTAGRAM社群網站提供ESG投資網站資訊，巳○○於109年12月4日見該資訊後，即使用LINE通訊軟體與ID「kw_0303」之人聯繫，該詐欺集團成員即向巳○○佯稱：在ESG投資網站投資，保證獲利、穩賺不賠云云，巳○○因而信以為真，陷於錯誤，依指示匯款至指定帳戶（與本案帳戶相關之匯款詳右述）。 109年12月10日17時36分許，匯款10萬元 系爭兆豐銀行帳戶    109年12月10日17時37分許，匯款95,000元  13 丑○○ 該詐欺集團成員於109年12月初某日，在FACEB00K社群網站上刊登博弈投資公司廣告，丑○○見該廣告後，即向該公司專員洽詢，該公司專員即向丑○○佯稱：其公司已破解富比世博弈網站，經由他們操盤在富比世博弈網站下注可保證獲利云云，並安排LINE暱稱「神力女超人」之人與丑○○聯繫，丑○○因而信以為真，陷於錯誤，依指示匯款至指定帳戶（與本案帳戶相關之匯款詳右述）。 109年12月10日18時56分許，匯款3萬元 系爭郵局帳戶 14 辛○○ 該詐欺集團成員於109年11月初某日，在FACEB00K社群網站上刊登輕鬆賺錢之廣告，辛○○見該廣告後，即加LINE暱稱「奈奈兒」為好友，「奈奈兒」向辛○○佯稱：合夥投資富比世投資平臺可以獲利云云，辛○○因而信以為真，陷於錯誤，依指示匯款至指定帳戶（與本案帳戶相關之匯款詳右述）。 109年12月9日16時21分許，匯款5萬元 系爭兆豐銀行帳戶 


附錄本案論罪科刑法條全文：
中華民國刑法第30條
幫助他人實行犯罪行為者，為幫助犯。雖他人不知幫助之情者，
亦同。幫助犯之處罰，得按正犯之刑減輕之。

中華民國刑法第339條
意圖為自己或第三人不法之所有，以詐術使人將本人或第三人之
物交付者，處5年以下有期徒刑、拘役或科或併科50萬元以下罰
金。
以前項方法得財產上不法之利益或使第三人得之者，亦同。
前二項之未遂犯罰之。

洗錢防制法第2條
本法所稱洗錢，指下列行為：
一、意圖掩飾或隱匿特定犯罪所得來源，或使他人逃避刑事追訴
    ，而移轉或變更特定犯罪所得。
二、掩飾或隱匿特定犯罪所得之本質、來源、去向、所在、所有
    權、處分權或其他權益者。
三、收受、持有或使用他人之特定犯罪所得。

洗錢防制法第14條
有第二條各款所列洗錢行為者，處7年以下有期徒刑，併科新臺
幣5百萬元以下罰金。
前項之未遂犯罰之。
前二項情形，不得科以超過其特定犯罪所定最重本刑之刑。